【裁判字號】    94,交聲,304
【裁判日期】    950227
【裁判案由】    違反道路交通管理處罰條例聲明異議
【裁判全文】
臺灣新竹地方法院交通法庭裁定        94年度交聲字第304號
原處分機關  交通部公路總局新竹區監理所新竹市監理站
異  議  人  甲○○
即受處分人
上列異議人即受處分人因違反道路交通管理處罰條例案件，對於
交通部公路總局新竹區監理所民國94年11月16日竹監新自字第裁
51-E00000000號違反道路交通管理事件裁決處分聲明異議，本院
裁定如下：
    主  文
異議駁回。
    理  由
一、按「汽車行駛於道路上，其汽車駕駛人或前座乘客未繫安全
    帶者，處駕駛人新臺幣1千5百元罰鍰」，道路交通管理處罰
    條例第31條第1項定有明文。
二、本件原處分機關交通部公路總局新竹區監理所新竹市監理站
    ，以異議人甲○○駕駛車牌號碼KV－5737號自用小客車，於
    民國94年9 月15日下午3時5分許，行經新竹市○○路○○道
    五路路口時，因異議人甲○○未繫安全帶，而由原舉發單位
    新竹市警察局交通隊依道路交通管理處罰條例第31條第1 項
    規定填掣竹市警交字第E00000000 號單舉發。嗣異議人於應
    到案日期（94年11月17日）前，向原處分機關交通部公路總
    局新竹區監理所提出陳述，由原處分機關函請原舉發單位調
    查結果，仍認其有前揭違規行為，而依道路交通管理處罰條
    例第31條第1項規定，於94年11月16日以竹監新自字第裁51-
    E00000000號裁處異議人罰鍰新台幣（下同）1,500元。
三、異議人經本院傳喚未到，其聲明異議意旨略以：因車齡老舊
    ，安全帶損壞卡在中間無法拉出，原欲請廠商過來修理，但
    經告知人手不足及時間不夠，因此開往維修廠等語。
四、經查：
（一）異議人甲○○駕駛車牌號碼KV－5737號自用小客車，於94
      年9 月15日下午3時5分許，行經新竹市○○路○○道五路
      路口時，異議人未繫安全帶而駕駛車輛之事實，為異議人
      於異議狀中所自承，並有違規查詢報表1 紙、新竹市警察
      局94年10月26日竹市警交字第0940041290號函在卷可稽。
      是本件事證明確，異議人之違規行為堪予認定。
（二）次按小客車駕駛人及前座乘客繫上安全帶，對於其因而肇
      事後之生命、身體安全之保障甚大，故道路交通管理處罰
      條例比照先進國家，規定汽車行駛於道路上，駕駛人或前
      座乘客應繫安全帶，以維駕駛人或前座乘客之生命、身體
      之安全。異議人既確駕駛車輛行駛於道路中而未繫安全帶
      ，即與首揭規定有違。雖異議人辯稱因車齡老舊，於送修
      途中遭舉發云云，並提出估價單1 紙，惟估價單之作用僅
      在維修廠商估量修復車輛所需費用之多寡，縱異議人所提
      出之估價單上有該廠商所蓋之統一發票專用章，然該估價
      單究非統一發票，其上亦無統一發票編號，並無法證明異
      議人確係因安全帶作用不良而前往該廠商處維修及其確實
      時間，異議人所辯，尚不足採。
五、綜上所述，本件異議人確有未繫安全帶之違規行為，原處分
    機關就此部分違規行為，依道路交通管理處罰條例第31條第
    1項之規定，裁處罰鍰1,500元，核無不當。本件異議為無理
    由，應予駁回。
六、據上論斷，應依道路交通案件處理辦法第19條，裁定如主文
    。
中    華    民    國    95    年    2     月   27     日
                  交通法庭  法  官  李毓華
以上正本證明與原本無異。
如不服本裁定，應於裁定送達後5 日內向本院提出抗告狀。
中    華    民    國    95    年    2     月   27     日
                            書記官  李佩真


司法院資訊處製作；財團法人民間司法改革基金會備份。
